---
title: "Présentation des idées du TFE"
author: "Benrezkallah Jordan"
date: "`r Sys.Date()`"
output:
  prettydoc::html_pretty:
    theme: cayman
    highlight: github
---

```{r setup, echo = FALSE, warning=FALSE, results='hide', message=FALSE}
knitr::opts_chunk$set(echo = FALSE, message = FALSE, warning = FALSE)

SciViews::R
library(data.table)
library(forcats)
library(flow)
library(dplyr)
library(data.table)
library(ggplot2)

sdd_dt <- data.io::read("../data/sdd_wrangling.rds", type = "rds")

```

## Introduction

Le TFE  "**_Estimation de la difficulté d’un questionnaire à l’aide d’outils statistiques en ligne_**"" consiste à élaborer des graphiques représentant la difficulté des étudiants qui ont répondu aux différents questionnaires.




## Idées

### Histogramme : Fréquence d'essais nécessaire

La représentation graphique doit montrer le nombre d'essais nécessaire par étudiant afin de valider une question.

Dans cette exemple, c'est sur la question "sdd1.02a_assig1" qu'est créé l'histogramme.
Dans l'application Shiny on pourra choisir sur quelle question on souhaite obtenir un graphique.

/!\\ En abscisse, entre 6 et 11, il n'y a aucune donnée. 
Faut-il ajouté des valeurs nulles ?
/!\\

```{r}

sdd_dt %>.%
  group_by(., tuto_label, user_name ) %>.%
  summarise(., count = n() ) %>.%
  filter(., tuto_label == "sdd1.02a_assig1") %>.%
  arrange(., user_name) -> df

df <- as.data.frame(table(df$count)) %>.%
  mutate(., pct = ( Freq/sum(Freq) )*100, pct = as.integer(pct) ) -> df

ggplot(df, aes(x = Var1, y = pct, fill = Var1 )) +
  geom_col(show.legend = F) +
  scale_x_discrete(limits = df$Nbr_essai) +
  xlab("Nombre d'essais") +
  ylab("Pourcentage d'étudiant")
```

